【裁判字號】    98,上易,210
【裁判日期】    980211
【裁判案由】    傷害等
【裁判全文】
臺灣高等法院刑事判決                 98年度上易字第210號
上  訴  人
即  被  告  乙○○○
上列上訴人因傷害等案件，不服臺灣板橋地方法院97年度易字第
2233號，中華民國97年10月8日第一審判決（起訴案號：臺灣板
橋地方法院檢察署97年度偵字第15466號），提起上訴，本院判
決如下：
    主  文
上訴駁回。
    理  由
一、按不服地方法院之第一審判決而上訴者，應向管轄第二審之
    高等法院為之；上訴書狀應敘述具體理由；第二審法院認為
    上訴書狀未敘述理由或上訴有第362條前段情形，應以判決
    駁回之。但其情形可以補正而未經原審法院命其補正者，審
    判長應定期間先命補正，刑事訴訟法第361條第1、2項、第3
    67條明文規定。而所謂不服第一審判決提起上訴之具體理由
    ，必係依據卷內既有訴訟資料或提出新事證，指摘或表明第
    一審判決有何採證認事、用法或量刑等足以影響判決本旨之
    不當或違法，而構成應予撤銷之具體事由，始克當之（例如
    ：依憑證據法則具體指出所採證據何以不具證據能力，或依
    憑卷證資料，明確指出所為證據證明力之判斷如何違背經驗
    、論理法則）；倘僅泛言原判決認定事實錯誤、違背法令、
    量刑失之過重或輕縱，而未依上揭意旨指出具體事由，或形
    式上雖已指出具體事由，然該事由縱使屬實，亦不足以認為
    原判決有何不當或違法者（例如：對不具有調查必要性之證
    據，法院未依聲請調查亦未說明理由，或援用證據不當，但
    除去該證據仍應為同一事實之認定），皆難謂係具體理由，
    俾與第二審上訴制度旨在請求第二審法院撤銷、變更第一審
    不當或違法之判決，以實現個案救濟之立法目的相契合，並
    節制濫行上訴（最高法院97年度台上字第892號判決意旨參
    照）。至於其理由是否具體，則屬第二審法院審查之範圍，
    亦不在命補正之列，亦即上訴書狀已記載理由，並有具體之
    敘述時，其上訴既屬合法，第二審法院固應就其理由之是否
    可取，為實體之審理及判斷；如認其上訴書狀雖記載理由，
    但並未具體敘述時，則無須再命補正，可逕認其上訴不合法
    ，以判決駁回之（最高法院97年度台上字第3889號判決意旨
    參照）。
二、經查，本件上訴人即被告乙○○○不服原審判決，於民國（
    下同）97年10月29日提起上訴，惟其上訴理由狀僅泛稱理由
    另狀補陳，經原審法院於同年12月23日裁定命其補正上訴理
    由，被告於同年12月31日補呈上訴理由書，然其上訴理由狀
    僅略稱被告若有妨害公務及傷害之犯意，怎會在房子拆掉大
    範圍後才進行阻撓；況證人甲○○當日身著牛仔褲，被告要
    用多大的力量才能造成其左膝蓋挫傷？且證人林曉明於審判
    日未出庭作證，林曉明與證人甲○○是長官與部屬關係，對
    甲○○警詢之證述有其影響，該證據之證明力是否足夠？又
    案發當時拍攝之錄影光碟非連續拍攝，此部分證明力不足採
    信云云。惟查：原判決就被告犯罪情節，已在事實欄明白認
    定，及於理由欄詳加論斷，認證人甲○○、林曉明於警詢中
    之證述及衛生署臺北醫院醫師吳文祺所開立之診斷證明書一
    紙，雖均係審判外之陳述，然經於審判期日提示被告後，其
    就證據能力方面並未聲明異議（僅爭執證人所述是否屬實之
    證明力），且審酌證人甲○○、林曉明與被告前無怨隙，僅
    為依法執行公務之人員，醫師吳文祺亦僅係依其醫療專業執
    行職務之人，本案中當無刻意誣陷被告之動機，是證人甲○
    ○、林曉明於案發後記憶猶新之際下所為之陳述，及醫師吳
    文祺於案發後不久依其醫療專業檢視告訴人甲○○傷勢後所
    開立之診斷證明書，可信性皆屬甚高，如引用作為證據應屬
    適當，均有證據能力。且經法院當庭勘驗告訴人甲○○所提
    現場蒐證錄影光碟畫面結果，核與證人林曉明、甲○○所證
    相符，可徵被告在證人林曉明持電鑽執行拆除違建公務時，
    應確實有以手推林曉明及出手攻擊甲○○左膝成傷，進而妨
    害林曉明、甲○○執行拆除違建公務之行為甚明；又被告之
    夫即證人陳中懷於法院審理中亦已證稱該光碟中女性聲音即
    為被告本人，且該光碟錄影畫面及對話內容、情節均全程連
    續，並無突兀之處等情明確。按證據之證明力如何係屬法院
    自由心證之範疇，與認定有無證據能力係屬二事，不容混談
    ，本件被告於原審法院審理時就本案之相關證據既均未表示
    異議，原審復於理由中說明本案之相關證據如引用作為證據
    應屬適當，均有證據能力，且就各證據可採為認定被告有妨
    害公務及傷害罪行之證明力如何，亦均詳予說明理由，並無
    不合。綜上，被告上訴既未依卷內既有訴訟資料或提出新事
    證，指摘或表明原審判決有何採證認事、用法或量刑等足以
    影響判決本旨之不當或違法，構成應撤銷之具體事由，顯難
    認已敘述明確、具體之上訴理由，揆諸上開規定，其上訴顯
    屬違背法律上之程式，應予駁回，並不經言詞辯論為之。
據上論斷，應依刑事訴訟法第367條前段、第372條，判決如主文
。
中    華    民    國    98    年    2     月    11    日
                  刑事第十一庭審判長法  官  張連財
                                    法  官  楊照男
                                    法  官  吳啟民
以上正本證明與原本無異。
不得上訴。
                                    書記官  鄒賢英
中    華    民    國    98    年    2     月    12    日


司法院資訊處製作；財團法人民間司法改革基金會備份。
